【裁判字號】    98,審抗,242
【裁判日期】    980928
【裁判案由】    本票裁定
【裁判全文】
臺灣臺北地方法院民事裁定             98年度審抗字第242號
抗  告  人  乙○○
相  對  人  國泰世華商業銀行股份有限公司
法定代理人  甲○○
上列當事人間本票裁定事件，抗告人對於中華民國98年7月28日
本院98年度司票字第16356號裁定提起抗告，本院裁定如下：
    主  文
抗告駁回。
抗告程序費用新台幣壹仟元由抗告人負擔。
    理  由
一、按執票人向本票發票人行使追索權時，得聲請法院裁定後強
    制執行，票據法第一百二十三條定有明文；次按本票執票人
    ，依上開規定，聲請法院裁定許可對發票人強制執行，係屬
    非訟事件，此項聲請之裁定，及抗告法院之裁定，僅依非訟
    事件程序，以審查強制執行許可與否，並無確定實體上法律
    關係存否之效力，如發票人就票據債務之存否有爭執時，應
    由發票人提起確認之訴，以資解決（最高法院57年臺抗第76
    號判例意旨參照）。
二、本件相對人主張略以：其執有抗告人於民國94年11月25日所
    簽發之本票一紙（下稱系爭本票），內載金額新台幣（下同
    ）200,000元，付款地在臺北市○○路7號，利息自發票日起
    前24個月按年息9.88﹪、第25個月起按年息8.88%計算，免
    除作成拒絕證書，到期日98年4月8日；詎於到期後經提示，
    尚有117,824元未獲付款，為此提出本票一紙聲請本院裁定
    准予強制執行等情，業據其提出本票為證，本院依首開規定
    審酌相對人提出之本票後裁定予以准許，尚無不合。
三、抗告人抗告意旨雖略以：抗告人與相對人間債務關係，係在
    臺北縣板橋市發生，亦約定前開債務以相對人之板橋三民分
    行為付款地，又系爭本票發票地及抗告人戶籍地址均在臺北
    縣板橋市，足徵，本件非屬本院管轄，原裁定自有未當。為
    此提起抗告，求為廢棄原裁定等語。
四、依非訟事件法第一百九十四條第一項規定：「票據法第一百
    二十三條所定執票人就本票聲請法院裁定強制執行事件，由
    票據付款地之法院管轄」；卷查，系爭本票上業已載有付款
    地為臺北市○○路7號（見原審卷第2頁），故本院就兩造間
    本票裁定事件自有管轄權；抗告人固然認應以其戶籍地、發
    票地為管轄法院之認定云云，惟依前開法條規定，系爭本票
    已然載有付款地，自無再憑發票地、發票人住所地藉以認定
    管轄權之同條第二項、票據法第一百二十條第四項規定適用
    餘地。次查，抗告人復謂：兩造曾約定以相對人之板橋三民
    分行為付款地等語；但此節既未載於系爭本票上而與系爭本
    票票面記載不符，自與票據法第一百二十條第五項規定有間
    ，所述洵無足取。從而，抗告人提起本件抗告，為無理由，
    應予駁回。
五、爰依非訟事件法第五十五條第一項及第二項、第二十一條第
    二項、第二十四條第一項、第四十六條、民事訴訟法第四百
    九十五條之一第一項、第四百四十九條第一項、第七十八條
    ，裁定如主文。
中    華    民    國    98    年    9     月    28    日
                  民事第六庭  審判長法  官  朱漢寶
                                    法  官  劉又菁
                                    法  官  賴錦華
以上正本係照原本作成。
本裁定不得再抗告。
中    華    民    國    98    年    9     月    28    日
                                    書記官  張馨文


司法院資訊處製作；財團法人民間司法改革基金會備份。
